【裁判字號】    89,上易,3507
【裁判日期】    891102
【裁判案由】    傷害等
【裁判全文】
臺灣高等法院刑事判決                   八十九年度上易字第三五０七號
    上  訴  人
    即  被  告  乙○○
                甲○○
右上訴人等因傷害案件，不服臺灣基隆地方法院八十九年度易字第五八號，中華民國
八十九年六月十三日及七月二十五日第一審判決（起訴案號：臺灣基隆地方法院檢察
署八十八年度偵字第七０六九號），提起上訴，本院判決如左︰
    主  文
上訴駁回。
    事  實
一、乙○○有竊盜、傷害、違反麻醉藥品管理條例及妨害公務等犯罪前科，其中民國
    八十五年間因竊盜案件，經臺灣基隆地方法院院判處有期徒刑六月；八十六年間
    因違反麻醉藥品管理條例案件，經同院判處有期徒刑五月，嗣定應執行刑為有期
    徒刑十月，於八十六年十二月二十五日執行完畢。甲○○於七十九年間因恐嚇、
    盜匪等案件，經本院判處有期徒刑七月及七年，定應執行刑為有期徒刑七年二月
    ，在假釋中，均不知悔悟。甲○○於八十八年九月十一日凌晨二時四十分許，在
    基隆市○○○路一一八巷某電動玩具店，發現其手機遺失，乃詢問在附近之乙○
    ○，雙方因而發生口角。甲○○與友人曾文詮（業經原審法院判處有期徒刑四月
    確定）基於共同之犯意，由曾文詮抱住乙○○，甲○○持機車大鎖毆打乙○○之
    頭部，致乙○○額頭裂傷三×○．三公分、左面額裂傷併面部感覺麻木之傷勢。
    乙○○遭毆打後，心有未干，乃以電話找來二名不詳姓名成年男子，基於共同之
    犯意，分持不明之利器砍向甲○○，致甲○○右手臂多處切割傷，傷口長度十五
    公分、九公分併尺側神經及尺動脈斷裂、尺側屈腕肌腱、屈指淺肌腱共四條肌腱
    斷裂，頭皮裂傷六處，傷口大於十公分，左腿裂傷傷口長七公分，經送醫急救，
    呈功能明顯障礙，幸未毀敗一肢以上之機能。乙○○嗣見甲○○之ＱＸＢ─二四
    一號機車停放該處，另行單獨起意，基於毀損之犯意，將該機車砸毀，足以生損
    害於甲○○。
二、案經甲○○、鍾明昌分別訴由基隆市警察局第一分局報請臺灣基隆地方法院檢察
    署檢察官偵查起訴。
    理  由
一、訊據上訴人即被告乙○○、甲○○均矢口否認有右揭犯行，乙○○辯稱：當天僅
    一人在場，遭甲○○、曾文詮二人毆打，並未打傷甲○○及砸毀機車云云。甲○
    ○辯稱：因遺失行動電話而詢問在場之乙○○，竟遭乙○○找人持用兇器打伊，
    我沒辦法抵擋，手也受傷萎縮云云。
二、經查：
（一）被告甲○○與乙○○於右揭時地，因甲○○之手機遺失而起言語衝突，甲○○
      夥同曾文詮傷害乙○○之事實，業據乙○○指訴綦詳，核與證人吳秋瑩證述情
      節相符，並有乙○○受傷之驗傷診斷證明書附卷可稽。被告甲○○於偵查中亦
      自承：當天乙○○打我，我有還手等語（見偵查卷第二五頁反面）。被告甲○
      ○與乙○○互毆之情極為灼然。按互毆不得正當防衛，被告不能執此據為免責
      之事由。甲○○聲請傳喚之證人張嘉和、林山河，迭經傳喚未到，林山河復具
      狀陳明印象模糊，不能提供訊息等詞，因事證已明，無傳喚之必要。
（二）被告乙○○於右揭時地因與甲○○為詢問手機下落一事發生爭吵，繼夥同二名
      不詳姓名之人持利器打傷甲○○等情，業據甲○○於偵審中指訴綦詳，核與在
      場之曾文詮陳述情節相符。且有甲○○受傷之診斷證明書及長庚醫院基隆分院
      八十九年五月五日長庚院基字第六八八號函附卷可稽。被告乙○○毀損機車部
      分，亦據甲○○指證歷歷，並有機車受損之照片在卷可按。參諸被告二人口角
      在先，乙○○亦供述遭甲○○、曾文詮二人聯手圍毆，被告乙○○因與甲○○
      發生衝突，因而傷人毀物甚為顯然。證人吳秋螢雖到庭證述被告乙○○僅遭人
      打傷，並未傷人云云，然其與被告為男女朋友關係，為渠等所自承，其迴護之
      情，甚為灼然，所述不足為被告乙○○有利之認定。
（三）綜上所述，被告等所辯，均為卸責之詞，不足採信，渠等罪證明確，犯行洵堪
      認定。
三、核被告乙○○、甲○○所為，均係犯刑法第二百七十七條第一項之傷害罪，乙○
    ○另犯同法第三百五十四條毀損罪。被告甲○○與曾文詮間，乙○○與二名不詳
    姓名成年人間，就傷害部分，有犯意之聯絡及行為之分擔，應各論以共同正犯。
    乙○○所犯上開二罪，犯意各別，罪名不同，行為互異，應予分論併罰。被告乙
    ○○有事實欄所載犯罪科刑及執行完畢情形，有臺灣高等法院檢察署刑案紀錄簡
    覆表在卷可查，其於有期徒刑執行完畢後，五年內再犯有期徒刑以上之刑之本件
    二罪，為累犯，應依法加重其刑。
四、原審基此認定，審酌被告等各人之犯罪動機、情節、所受之傷勢、犯罪後之態度
    及其他一切情狀，就乙○○傷害部分，判處有期徒刑八月。毀損部分，判處有期
    徒刑三月，定執行刑為有期徒刑十月。甲○○傷害部分，判處有期徒刑四月，如
    易科罰金以三百元折算一日。經核其認事用法，均無不合，量刑也很妥適。被告
    等上訴意旨，仍執前詞，否認犯罪及認原判決量刑過重，就原審法院適法範圍裁
    量權之行使為爭執，核無理由，上訴應予駁回。
五、據上論斷，應依刑事訴訟法第三百六十八條，判決如主文。
本案經檢察官柯麗鈴到庭執行職務。
中      華      民      國      八十九      年   十一     月     二     日
                               臺灣高等法院刑事第五庭
                                   審判長法  官  曾  德  水
                                         法  官  楊  貴  雄
                                         法  官  趙  功  恆
右正本證明與原本無異。
不得上訴。
                                         書記官  孫  佩  琳
中    華    民    國    八十九    年      十一      月        三        日
附錄本案論罪科刑法條全文：
刑法第二百七十七條第一項
傷害人之身體或健康者，處三年以下有期徒刑、拘役或一千元以下罰金。
刑法第三百五十四條
毀棄、損壞前二條以外之他人之物或致令不堪用，足以生損害於公眾或他人者，處二
年以下有期徒刑、拘役或五百元以下罰金。


司法院資訊處製作；財團法人民間司法改革基金會備份。
